【裁判字號】    98,小上,38
【裁判日期】    980826
【裁判案由】    給付價金
【裁判全文】
臺灣桃園地方法院民事裁定              98年度小上字第38號
上  訴  人  泰亦膠業股份有限公司
法定代理人  乙○○
被  上訴人  蘇黃精密工業有限公司
法定代理人  甲○○
上列當事人間請求給付價金事件，上訴人對於民國98年5 月27日
本院中壢簡易庭98年度壢小字第555 號第一審小額民事判決提起
上訴，本院裁定如下：
    主  文
上訴駁回。
第二審訴訟費用新台幣壹仟伍佰元由上訴人負擔。
    理  由
一、對於小額程序之第一審裁判之上訴，非以其違背法令為理由
    ，不得為之。民事訴訟法第436 條之24第2 項定有明文，所
    謂判決違背法令係指判決不適用法規或適用不當者而言。依
    同法第436 條之25規定，上訴狀應記載上訴理由，並表明原
    判決所違背之法令及其具體內容，以及依訴訟資料可認為原
    判決有違背法令之具體事實，上訴狀或理由書如未依此項方
    法表明者，難以認為已對小額訴訟第一審判決之違背法令有
    具體之指摘；上訴理由如僅引用原審判決時之攻擊防禦方法
    作為上訴理由，應認為未對原審判決有何具體之指摘，不得
    謂已合法表明上訴理由，其上訴均難認為合法。
二、本件上訴人係對本院中壢簡易庭98年度壢小字第555 號小額
    訴訟之第一審判決提起上訴，其上訴理由狀所載略以：本件
    上訴人係以提供樣品及圖樣，要求被上訴人按圖樣規格施作
    ，向被上訴人購買「點火頭外殼」，並未購買「模具及鑄件
    毛胚外殼」，原審就此已有錯認，並兩造口頭約定待國防部
    軍備局中山科學研究院驗收通過後為付款條件；因被上訴人
    交付之貨品確有規格不符之瑕疵，上訴人於97年8 月21日將
    上開瑕疵通知被上訴人，於被上訴人催收貨款之際，已明示
    拒絕給付，顯於瑕疵擔保期間有解約之意，縱使本件已逾瑕
    疵擔保期間，上訴人仍得主張不完全給付而解約，據此提起
    上訴等語。觀之本件上訴理由，僅是再次陳述被上訴人交付
    貨品有規格不符之瑕疵，上訴人得拒付價金，而其所稱瑕疵
    情形，未為原審採認；而上訴人主張有解約之事，係屬小額
    訴訟之第二審程序中始提出之新攻擊防禦方法，非本院可得
    審究之範圍，此觀民事訴訟法第436 條之28前段規定自明。
    又原審認上訴人所購貨品種類及價款，除上訴人提出之報價
    單、出貨單、統一發票及存證信函等在卷可稽外，並據上訴
    人訴訟代理人陳鈞智於原審到庭是認屬實（見原審卷第11、
    12頁），惟上訴人以前詞推翻已經原審採認雙方所不爭執之
    事實，洵非可取。此外，上訴人未具體指出原審判決有如何
    違背法令之情事，更未指明原審判決所違背之法令條項或其
    內容，以及依訴訟資料有何判決違背法令之具體事實，參諸
    前開說明，不得謂已合法表明上訴理由，從而本件上訴，難
    認合法，應予駁回。
三、依民事訴訟法第436 條之32第1 、2 項、第444 條第1 項前
    段、第436 條之19第1 項、第95條、第78條，裁定如主文。
中    華    民    國    98    年    8     月    26    日
            民事第一庭審判長  法  官  郭琇玲
                              法  官  林哲賢
                              法  官  潘進柳
上列正本證明與原本無異
不得上訴。
中    華    民    國    98    年    8     月    27    日
                              書記官  谷貞豫


司法院資訊處製作；財團法人民間司法改革基金會備份。
